【裁判字號】    98,交聲更,801
【裁判日期】    981125
【裁判案由】    聲明異議
【裁判全文】
臺灣彰化地方法院交通事件裁定       98年度交聲更字第801號
移送機關    交通部公路總局臺中區監理所彰化監理站
受處分人    甲○
                      號
上列受處分人因違反道路交通管理處罰條例案件，對於交通部公
路總局臺中區監理所彰化監理站民國98年4月21日所為之處分（
彰監四字第裁64-I00000000號裁決書），聲明異議，受處分人不
服本院第一審裁定（98年度交聲字第553號），提起抗告，經臺
灣高等法院臺中分院撤銷發回更為裁定（98年度交抗字第579號
），本院裁定如下：
    主  文
異議駁回。
    理  由
一、按汽車所有人允許未領有駕駛執照之汽車駕駛人駕駛小型車
    或機器腳踏車者，除依第1項規定之罰鍰處罰外，並記該汽
    車違規紀錄1次，道路交通管理處罰條例第21條第5項定有明
    文。
二、異議意旨略以：異議人即受處分人甲○並未同意將車交給黃
    季朋駕駛，其乃將車借由其子詹明輝，並由詹明輝駕駛該車
    搭載黃季朋至KTV唱歌，而後黃季朋假借包廂吵雜，欲至車
    裡接聽電話，而將汽車鑰匙拿走，並進而駕駛該車前往購買
    香菸而肇事云云。
三、經查：
(一)、異議人甲○因案外人黃季朋於98年2月21日2時10分許，在彰
    化縣溪湖鎮○○○街72-12號前，無小型車普通駕駛執照而
    駕駛異議人所有之車牌號碼號PT-2213號自用一般小客車，
    為彰化縣警察局溪湖分局員警掣單舉發之事實，有彰化縣警
    察局彰縣警交字第I00000000號舉發違反道路交通管理事件
    通知單1紙在卷可稽。又該舉發通知單於98年4 月15日送達
    於異議人本人，有異議人簽收之彰化縣警察局溪湖分局送達
    證書影本1紙附卷足憑，是本件舉發之程序業已完成，而生
    舉發之效力。
(二)、異議人雖以上詞置辯，惟依道路交通管理處罰條例第21條之
    規定，不僅處罰駕駛人，並對汽車所有人一併處罰，探其立
    法意旨無非係要求汽車所有人於其將車交由他人駕駛時，能
    對於駕駛人之駕駛資格善盡注意之義務，以維護用路人之交
    通安全及道路交通秩序，是僅需駕駛人確實有駕駛資格未盡
    符合之情形，汽車所有人依該規定即應同受處罰。是異議人
    既已自承違規當日將該PT-2213號自用一般小客車交由其子
    詹明輝使用，則異議人對於汽車有可能為無駕駛執照之人使
    用，亦應善盡注意義務，對於經其同意使用汽車者之過失，
    亦應同負責任。從而，異議人辯稱案外人黃季朋因KTV裡面
    很吵，所以將車子鑰匙拿去，結果因為沒有香菸，將車子開
    出去而肇事之詞，尚無法證明異議人無過失，不得採為對異
    議人有利之證據，異議人亦未舉證證明其已善盡注意義務，
    即難因此免責。
四、綜上所述，異議人之異議理由，應屬卸責之詞，委無可採。
    本件事證明確，異議人之違規行為堪以認定。原處分機關認
    為異議人違規事實明確，爰依道路交通管理處罰條例第21條
    第5項之規定裁處異議人新臺幣8400元之罰鍰，並記汽車違
    規紀錄一次，核無違誤。本件異議為無理由，應予駁回。
五、據上論斷，應依道路交通案件處理辦法第19條，裁定如主文
    。
中    華    民    國    98    年    11    月    25    日
                  交通法庭  法  官  羅  永  安
以上正本證明與原本無異。
如不服本裁定，應於裁定送達後五日內向本院提出抗告狀(須附
繕本 )。
中    華    民    國    98    年    11    月    25    日
                            書記官  魏  嘉  信


司法院資訊處製作；財團法人民間司法改革基金會備份。
